【裁判字號】    95,裁,1138
【裁判日期】    950530
【裁判案由】    遺產稅
【裁判全文】
最  高  行  政  法  院  裁  定
                                     95年度裁字第01138號
聲  請  人  丙○○
聲  請  人  戊○○
聲  請  人  乙○○
共      同
訴訟代理人  甲○○
聲  請  人  丁○○
上列聲請人因與財政部臺北市國稅局間遺產稅事件，對於中華民
國94年11月10日本院94年度裁字第02414號裁定，聲請再審。本
院裁定如下：
    主  文
再審之聲請駁回。
再審訴訟費用由聲請人負擔。
    理  由
一、按對於確定裁定聲請再審，依行政訴訟法第283條準用同法
    第277條第1項第4款之規定，必須表明再審理由及關於再審
    理由並遵守不變期間之證據。所謂表明再審理由，必須指明
    確定裁定有如何合於行政訴訟法第273條所定再審事由之具
    體情事，始為相當，倘僅泛言有再審事由而無具體情事者，
    仍難謂已合法表明再審事由，所為再審之聲請，即屬不合法
    。
二、本件聲請人因遺產稅事件，提起行政訴訟，經台北高等行政
    法院以90年度訴字第04311號判決駁回。聲請人不服，提起
    上訴，經本院以92年度判字第931號判決駁回聲請人之訴後
    ，聲請人不服，提起再審，經本院以93年度裁字第1536號裁
    定以其未具體指摘再審理由，提起再審不合法而駁回。聲請
    人仍不服，聲請再審，經本院以94年度裁字第2414號裁定以
    其未依法表明再審理由，聲請再審不合法而駁回。
三、本件聲請人對本院94年度裁字第2414號裁定聲請再審，聲請
    意旨僅略以：本案再審原告於上訴及前提起再審之訴時，均
    業已表明充實之理由及證據，且均業已一再具體指及所提事
    由及證據，俱屬法律條文及立法意旨，而非憑空為不實之主
    張，此見再審原告於上訴及前所提再審之訴等所涵蓋之內容
    ，即已詳，本院所謂再審原告並未依法表明再審事由，誠屬
    不明而有悖於事實。請本院就再審原告於上訴及前所提再審
    之訴等所訴內容，尤以適用法律條文之實質立法意旨及精神
    ，再為詳查等語。而對其所聲請再審之本院94年度裁字第24
    14號裁定以聲請人聲請再審未依法表明再審理由而予駁回之
    論斷，有如何合於法定再審事由之具體情事，並未一語指及
    ，顯未合法表明再審理由，揆諸首揭說明，其再審之聲請於
    法不合，應予駁回。又本件聲請狀既載明丁○○已死亡，即
    無當事人能力，甲○○猶以丁○○之訴訟代理人名義，為其
    聲請再審（甲○○於本院94年度裁字第2414號裁定前之聲請
    程序曾提出丁○○之委任狀），於法亦有不合，應併予駁回
    。
四、依行政訴訟法第283條、第278條第1項、第104條、民事訴訟
    法第95條、第78條，裁定如主文。
中    華    民    國    95    年    5     月    30    日
                  第三庭審判長法  官  趙  永  康
                              法  官  鄭  淑  貞
                              法  官  侯  東  昇
                              法  官  黃  淑  玲
                              法  官  林  文  舟
以  上  正  本  證  明  與  原  本  無  異
中    華    民    國    95    年    5     月    30    日
                              書記官  彭  秀  玲


司法院資訊處製作；財團法人民間司法改革基金會備份。
